臺灣高等法院臺中分院刑事裁定　
111年度聲字第519號

聲  請  人  臺灣高等檢察署臺中檢察分署檢察官     
受  刑  人  劉永有




上列聲請人因受刑人數罪併罰有二裁判以上，聲請定其應執行之
刑（聲請案號：111年度執聲字第165號），本院裁定如下：
    主  文
劉永有因犯如附表所示各罪所處之徒刑，應執行有期徒刑陸年貳
月。
    理  由
一、聲請意旨略以：受刑人劉永有因詐欺數罪，先後經判決確定
    如附表，應依刑法第53條、第51條第5款規定，定其應執行
    之刑，爰依刑事訴訟法第477條第1項聲請裁定等語。
二、按裁判確定前犯數罪者，併合處罰之；數罪併罰，有二裁判
    以上者，依刑法第51條之規定，定其應執行之刑；又宣告多
    數有期徒刑，於各刑中之最長期以上，各刑合併之刑期以下
    定其刑期，但不得逾30年，刑法第50條第1 項前段、第53條
    、第51條第5 款分別定有明文。次按數罪併罰之定應執行之
    刑，係出於刑罰經濟與責罰相當之考量，並非予以犯罪行為
    人或受刑人不當之利益，為一種特別的量刑過程，相較於刑
    法第57條所定科刑時應審酌之事項係對一般犯罪行為之裁量
    ，為定應執行刑之宣告，乃對犯罪行為人本身及所犯各罪之
    總檢視，除應考量行為人所犯數罪反應出之人格特性，並應
    權衡審酌行為人之責任與整體刑法目的及相關刑事政策，在
    量刑權之法律拘束性原則下，依刑法第51條第5 款之規定，
    採限制加重原則，以宣告各刑中之最長期為下限，各刑合併
    之刑期為上限，但最長不得逾30年，資為量刑自由裁量權之
    外部性界限，並應受法秩序理念規範之比例原則、平等原則
    、責罰相當原則、重複評價禁止原則等自由裁量權之內部抽
    象價值要求界限之支配，以使輕重得宜，罰當其責，俾符合
    法律授與裁量權之目的，以區別數罪併罰與單純數罪之不同
    ，兼顧刑罰衡平原則（最高法院100 年度台抗字第440 號刑
    事裁定意旨參照）。又刑事訴訟法第370 條第2 項、第3項
    ，已針對第二審上訴案件之定應執行之刑，明定有不利益變
    更禁止原則之適用，分屬不同案件之數罪併罰，倘一裁判宣
    告數罪之刑，曾經定其執行刑，再與其他裁判宣告之刑（或
    執行之刑）定其執行刑時，在法理上亦應同受此原則之拘束
    （最高法院103年度第14次刑事庭會議決議意旨參照）；亦
    即另定之執行刑，其裁量所定之刑期，不得較重於前定之執
    行刑加計後裁判宣告之刑（或執行之刑）之總和（最高法院
    104年度台抗字第410號裁定意旨參照）。
三、經查：　
　㈠受刑人劉永有所犯如附表編號1所示之罪，其犯罪日期為「10
    7.11.19（7次）、107.11.21（1次）、107.11.22（7次）、
    107.11.23（2次）、107.11.24（1次）、107.11.25（1次）
    、107.11.26（5次）、107.11.29（4次）、107.11.30（1次
    ）」【以上合計29次，聲請書誤算為30次】，附表編號2所
    示之罪，其犯罪日期為「107.11.20（1次）、107.11.21（1
    次）、107.11.26（2次）、107.11.29（3次）」，附表編號
    3所示之罪，其犯罪日期為「107.11.17（1次）、107.11.19
    （1次）、107.11.20（1次）、107.11.26（2次）」，附表
    編號4所示之罪，其犯罪日期為「107.11.15-22」，附表編
    號6所示之罪，其犯罪日期為「107.11.28」，附表編號7所
    示之罪，其犯罪日期為「107.11.29」，附表編號8所示之罪
    ，其犯罪日期為「107.11.22」，附表編號10所示之罪，其
    犯罪日期為「107.11.19」，附表編號11所示之罪，其犯罪
    日期為「107.11.19」，有上開刑事判決附卷可按，聲請書
    附表編號1將犯罪日期記載為「107.11.19（7次）、107.11.
    21（1次）、107.11.22（7次）、107.11.23（2次）、107.1
    1.25（1次）、107.11.26（6次）、107.11.29（4次）、107
    .11.30（1次）」，聲請書附表編號2將犯罪日期記載為「10
    7.11.20（1次）、107.11.21（1次）、107.11.26（2次）、
    107.11.29（1次）、107.11.30（2次）」，聲請書附表編號
    3將犯罪日期記載為「107.11.20（1次）、107.11.21（1次
    ）、107.11.23-24（1次）、107.11.28（2次）」，聲請書
    附表編號4將犯罪日期記載為「107.11.22」，聲請書附表編
    號6將犯罪日期記載為「107.11.29-30」，聲請書附表編號7
    將犯罪日期記載為「107.11.30」，聲請書附表編號8將犯罪
    日期記載為「107.11.23」，聲請書附表編號10將犯罪日期
    記載為「107.11.20」，聲請書附表編號11將犯罪日期記載
    為「107.11.20」，係屬誤載，爰更正如本裁定附表所示。
　㈡受刑人劉永有因詐欺數罪，經臺灣臺中地方法院、臺灣苗栗
    地方法院、本院先後判處如附表所示之刑確定，有各該案件
    判決及臺灣高等法院被告前案紀錄表在卷可查，本院認檢察
    官聲請定其應執行之刑為合法正當，應予准許。爰依最高法
    院110年度台抗大字第489號大法庭裁定意旨：「定應執行刑
    ，不僅攸關國家刑罰權之行使，於受刑人之權益亦有重大影
    響，除顯無必要或有急迫情形外，法院於裁定前，允宜予受
    刑人以言詞、書面或其他適當方式陳述意見之機會，程序保
    障更加周全。」予受刑人陳述意見之機會，經本院書面通知
    受刑人於期限內表示意見而其具狀表示無意見，有本院111
    中分高刑鳳111聲519字第1694號函、送達證書、本院陳述意
    見調查表在卷可憑。經審酌受刑人所犯如附表所示各罪之犯
    罪態樣、時間間隔、侵害法益、各罪依其犯罪情節所量定之
    刑，及所犯如附表編號8至編號9所示之罪，前經定應執行刑
    為有期徒刑1年10月確定，附表編號10至編號11所示之罪，
    前經定應執行刑為有期徒刑1年4月確定，有上開判決及臺灣
    高等法院被告前案紀錄表在卷可查，暨考量前述比例原則、
    平等原則、責罰相當原則、重複評價禁止原則等自由裁量權
    之內部抽象價值要求之界限，合併定其應執行之刑如主文所
    示。
據上論結，應依刑事訴訟法第477條第1項，刑法第53條、第51條
第5款，裁定如主文。　　　　
中　　華　　民　　國　　111 　年　　3 　　月　　8 　　日
            刑事第一庭    審判長法　官  江  德  千
　　　　　　　　　　　　        法　官  高  增  泓
　　　　　　　　　　　　　      法　官  簡  源  希
以上正本證明與原本無異。
如不服本裁定，應於收受送達後5日內向本院提出抗告書狀（須
附繕本）。因疫情而遲誤不變期間，得向法院聲請回復原狀。

                                書記官  吳  麗  琴
　　　　　　　　　　　　　　　　
中　　華　　民　　國　　111 　年　　3 　　月　　8 　　日
附表：受刑人劉永有定應執行刑案件一覽表 
編　　　　　號  1 2 3 罪　　　　　名  加重詐欺 加重詐欺 加重詐欺 宣　　告　　刑  有期徒刑1年2月 （共29罪） 有期徒刑1年4月 （共7罪） 有期徒刑1年8月 （共5罪） 犯　罪　日　期  107.11.19（7次）、 107.11.21（1次）、 107.11.22（7次）、 107.11.23（2次）、 107.11.24（1次）、 107.11.25（1次）、 107.11.26（5次）、 107.11.29（4次）、 107.11.30（1次） 107.11.20（1次）、 107.11.21（1次）、 107.11.26（2次）、 107.11.29（3次） 107.11.17（1次）、 107.11.19（1次）、 107.11.20（1次）、 107.11.26（2次） 偵查(自訴)機關 年度案號  彰化地檢107年度偵字第12454號等 彰化地檢107年度偵字第12454號等 彰化地檢107年度偵字第12454號等 最　後 事實審 法　  院 臺中高分院 臺中高分院 臺中高分院  案　  號 108年度金上訴字 第2258、2259號 108年度金上訴字 第2258、2259號 108年度金上訴字 第2258、2259號  判決日期 109.1.14 109.1.14 109.1.14 確　定 判　決 法　　院 臺中高分院 臺中高分院 臺中高分院  案　　號 108年度金上訴字 第2258、2259號 108年度金上訴字 第2258、2259號 108年度金上訴字 第2258、2259號  確定日期 109.2.19 109.2.19 109.2.19 是否為得易科 罰金、社會勞動之案件  不得易科、社勞 不得易科、社勞 不得易科、社勞 備註  臺中高分檢109年度執字第21號 臺中高分檢109年度執字第21號 臺中高分檢109年度執字第21號 
附表：受刑人劉永有定應執行刑案件一覽表 
編　　　　　號  4 5 6 罪　　　　　名  加重詐欺 加重詐欺 加重詐欺 宣　　告　　刑  有期徒刑2年2月 有期徒刑9月 （共2罪） 有期徒刑2年8月 犯　罪　日　期  107.11.15-22 107.11.27、 107.11.30 107.11.28 偵查(自訴)機關 年度案號  彰化地檢107年度偵字第12454號等 彰化地檢107年度偵字第12454號等 彰化地檢107年度偵字第12454號等 最　後 事實審 法　  院 臺中高分院 臺中高分院 臺中高分院  案　  號 108年度金上訴字 第2258、2259號 108年度金上訴字 第2258、2259號 108年度金上訴字 第2258、2259號  判決日期 109.1.14 109.1.14 109.1.14 確　定 判　決 法　　院 臺中高分院 臺中高分院 臺中高分院  案　　號 108年度金上訴字 第2258、2259號 108年度金上訴字 第2258、2259號 108年度金上訴字 第2258、2259號  確定日期 109.2.19 109.2.19 109.2.19 是否為得易科 罰金、社會勞動之案件  不得易科、社勞 不得易科、社勞 不得易科、社勞 備註  臺中高分檢109年度執字第21號 臺中高分檢109年度執字第21號 臺中高分檢109年度執字第21號 
附表：受刑人劉永有定應執行刑案件一覽表 
編　　　　　號  7 8 9 罪　　　　　名  加重詐欺 加重詐欺 加重詐欺 宣　　告　　刑  有期徒刑2年 有期徒刑1年8月 有期徒刑1年6月 （共3罪） 犯　罪　日　期  107.11.29 107.11.22 107.11.23 （3次） 偵查(自訴)機關 年度案號  彰化地檢107年度偵字第12454號等 臺中地檢108年度偵字第25236號 臺中地檢108年度偵字第25236號 最　後 事實審 法　  院 臺中高分院 臺中地院 臺中地院  案　  號 108年度金上訴字 第2258、2259號 109年度金訴字 第44號 109年度金訴字 第44號  判決日期 109.1.14 109.4.6 109.4.6 確　定 判　決 法　　院 臺中高分院 臺中地院 臺中地院  案　　號 108年度金上訴字 第2258、2259號 109年度金訴字 第44號 109年度金訴字 第44號  確定日期 109.2.19 109.5.5 109.5.5 是否為得易科 罰金、社會勞動之案件  不得易科、社勞 不得易科、社勞 不得易科、社勞 備註  臺中高分檢109年度執字第21號 臺中地檢109年度執字第7770號 臺中地檢109年度執字第7770號    編號8至9之罪應執行有期徒刑1年10月  
附表：受刑人劉永有定應執行刑案件一覽表 
編　　　　　號  10 11 12 罪　　　　　名  加重詐欺 加重詐欺 加重詐欺 宣　　告　　刑  有期徒刑1年3月  有期徒刑1年2月  有期徒刑1年2月  犯　罪　日　期  107.11.19 107.11.19 107.11.19  偵查(自訴)機關 年度案號  苗栗地檢108年度偵字第4279號 苗栗地檢108年度偵字第4279號 彰化地檢107年度偵字第12454號等 最　後 事實審 法　  院 苗栗地院 苗栗地院 臺中高分院   案　  號 109年度訴字 第340號 109年度訴字 第340號 110年度金上更二字第127號  判決日期 110.3.16 110.3.16 110.11.16 確　定 判　決 法　　院 苗栗地院 苗栗地院 臺中高分院   案　　號 109年度訴字 第340號 109年度訴字 第340號 110年度金上更二字第127號  確定日期 110.8.17 110.8.17 110.12.31 是否為得易科 罰金、社會勞動之案件  不得易科、社勞 不得易科、社勞 不得易科、社勞 備註  苗栗地檢110年度執字第1951號 苗栗地檢110年度執字第1951號 彰化地檢111年度執字第201號   編號10至11之罪應執行有期徒刑1年4月